臺灣宜蘭地方法院交通事件裁定　　　　 96年度交聲字第138號
移送機關　　交通部公路總局臺北區監理所宜蘭監理站
異　議　人　甲○○
　　　　　　　　　　樓
列異議人因違反道路交通管理處罰條例案件，對於交通部公路總
局台北區監理所宜蘭監理站於民國96年4月26日所為之處分（宜監
字第裁43─C00000000號），聲明異議，本院裁定如下：
    主  文
異議駁回。
    理  由
一、原移送機關裁決意旨略以：異議人即受處分人甲○○騎乘其
    所有之車牌號碼GRC-186號重型機車，於民國96年3月5日下
    午2時15分許，在台北縣新莊市新建巷、龍安路口處，因行
    經燈光號誌管制交岔路口闖紅燈違規（龍安路往中山方向直
    行），為台北縣政府警察局新莊分局以北縣警交字第C00000
    000號製單舉發，交通部公路總局臺北區監理所宜蘭監理站
    遂依道路交通管理處罰條例第53條第1項規定，裁處異議人
    罰鍰新台幣（下同）1,800元，並依同條第63條第1項第3款
    記違規點數3點。
二、異議意旨略以：異議人於96年3月5日下午2時15分許，騎乘車
    牌號碼GRC-186號重型機車行經台北縣新莊市新建巷、龍安路
    口處，因當時該處之紅綠燈燈號故障，並未有闖紅燈之違規
    行為，員警舉發行為認定有誤等語。
三、按汽車駕駛人，行經有燈光號誌管制之交岔路口闖紅燈者，
    處1,800元以上5,400元以下罰鍰，並記違規點數3點，道路
    交通管理處罰條例第53條第1項、第63條第1項第3款分別定
    有明文。查本件異議人固不否認於前開時間，騎乘其所有之
    車牌號碼GRC-186號重型機車，在台北縣新莊市○○○○○
    路路口處行駛之事實，惟否認有闖紅燈之行為，辯稱：伊經
    過龍安路時，看到燈號是故障的，但伊經過時，警員在紅綠
    燈後方100公尺處將伊攔下並說伊闖紅燈云云，惟查：關於
    本件舉發之過程，依證人即舉發警員賴文彬於本院結證稱：
    當日是13-l5時交通稽查勤務，2人1組，在台北縣新莊市新
    建巷、龍安路口執行勤務，異議人闖紅燈過來，他們在約40
    公尺左右攔下異議人... 該路口號誌沒有故障，異議人闖紅
    燈當時都有照相... 他們每天巡邏都會視察燈號運作，如果
    確實燈號有問題，異議人當時只是說沒有闖紅燈，並不是說
    燈號故障，如果有故障伊就親自帶異議人到該路口查證等語
    （參見本院96年6月14日訊問筆錄），並提出現場舉發照片3
    幀。參以舉發員警係在場之目擊證人，其到庭以具結擔保供
    述之真實性，加以異議人素不相識，又無嫌隙，應無攀誣異
    議人之理，自不得僅以證人為本件開單告發之員警而全盤抹
    煞其在訴訟上所具有目擊證人之資格，其證言自得採為本院
    裁判之依據。又依舉發警員提出之舉發照片3幀所示，異議
    人為警攔停舉發時，其通過之路口行車管制號誌，於異議人
    行進之車道為紅燈之燈號。況且，經本院就有關台北縣新莊
    市○○路與新建巷口號誌於96年3月5日下午是否有故障及報
    修紀錄向台北縣政府交通局96年9月7日北府交工字第096055
    9576號函復稱：「查旨揭地點鄰近號誌路口有龍安路/新建
    巷15弄閃光號誌路口與龍安路66號前三色號誌路口等二處，
    ‧‧‧龍安路66號前三色號誌路口，查無號誌故障通報維修
    記錄」，亦無異議人所稱號誌故障之情形。
四、綜上所述，異議人確有行經有燈光號誌管制之交岔路口闖紅
    燈之違規行為。從而，移送機關依道路交通管理處罰條例第
    53條第1項規定裁處罰鍰1,800元，並依同條例第63條第1項第
    3款規定計違規點數3點，核無不合。本件聲明異議為無理由
    ，應予駁回。
五、據上論斷，應依道路交通案件處理辦法第19條裁定如主文。
中　　華　　民　　國　　96　　年　　9 　　月　　29　　日
              　　交通法庭  法　官  辜漢忠
以上正本證明與原本無異。
如不服本裁定，應於裁定送達後5日內向本院提出抗告狀。（應
附繕本）
                            書記官  許麗汝
中　　華　　民　　國　　96　　年　　10　　月　　1 　　日
